【裁判字號】    98,簡上,723
【裁判日期】    980706
【裁判案由】    傷害
【裁判全文】
臺灣板橋地方法院刑事判決             98年度簡上字第723號
上  訴  人  臺灣板橋地方法院檢察署檢察官
上  訴  人  乙○○
即  被  告
被      告  甲○○
上列上訴人因被告等傷害案件，不服本院98年度簡字第2330號，
中華民國98年5 月6 日第一審判決（聲請簡易判決處刑書案號：
臺灣板橋地方法院檢察署98年度調偵字第85號），提起上訴，本
院管轄第二審之合議庭認應適用通常程序審理，並自為第一審判
決如下：
    主  文
原判決撤銷。
本件公訴不受理。
    理  由
一、聲請簡易判決處刑意旨略以：被告甲○○於民國97年6 月29
    日8 時許，在臺北縣三峽鎮○道路23號，因細故與潘采玲（
    其涉犯傷害部分，另為不起訴處分）發生爭執，潘采玲之夫
    乙○○見狀上前理論，甲○○竟基於傷害之犯意，持木棍毆
    打乙○○、潘采玲，致乙○○因而受有頭皮撕裂傷併血腫之
    傷害，潘采玲則因而受有左大腿挫傷、右大腿挫傷並瘀腫、
    右前壁瘀腫等傷害。乙○○亦基於傷害之犯意，毆打甲○○
    ，致其因而受有頭皮撕裂傷之傷害。因認被告甲○○、乙○
    ○均係涉犯刑法第277 條第1 項之普通傷害罪嫌云云。
二、按已經提起公訴或自訴之案件，在同一法院重行起訴者，應
    諭知不受理之判決，並得不經言詞辯論為之，刑事訴訟法第
    303 條第2 款、第307 條分別定有明文。
三、經查：本件被告甲○○、乙○○二人涉犯傷害之同一犯罪事
    實，前業據臺灣板橋地方法院檢察署檢察官以98年度調偵字
    第85號提起公訴，並於98年3 月25日繫屬於本院（本院收文
    字號為板簡字第03585 號），經本院以98年度簡字第2329號
    於98年5 月11日判決後，檢察官不服提起上訴，現由本院98
    年度簡上字第758 號案件審理中，業經本院依職權調閱上開
    本院98年度簡上字第758 號案卷核閱無訛，並有該案檢察官
    聲請簡易判決處刑書及本院98年度簡字第2329號刑事簡易判
    決書影印本、臺灣高等法院被告前案紀錄表在卷可稽。而本
    件雖亦同於98年3 月25日繫屬於本院，惟從本件收文之字號
    為板簡字第03586 號，與前揭收文之字號為板簡字第03585
    號相較之下，堪認本件為繫屬在後。則公訴人就同一案件，
    於偵查終結後，誤向本院重覆起訴，揆諸上開說明，原審法
    院應就本件繫屬在後之案件，諭知不受理判決。然原審未查
    而逕為實體判決，應有未當，原審判決自無可維持，應由本
    院撤銷改判，並不經言詞辯論，逕諭知公訴不受理之判決。
四、末按法院得逕以簡易判決處刑者，所科之刑以宣告緩刑、得
    易科罰金之有期徒刑及拘役或罰金為限，而檢察官聲請以簡
    易判決處刑之案件，經法院認為有刑事訴訟法第四百五十一
    條之一第四項但書第三款所列應為無罪、免訴、不受理或管
    轄錯誤判決之諭知者，應適用通常程序審判之，刑事訴訟法
    四百四十九條第三項、第四百五十二條分別定有明文。本件
    原審未審酌上情致未適用通常程序審理，為保障當事人之審
    級利益，本院合議庭依通常訴訟程序審判後，按法院辦理刑
    事訴訟簡易程序案件應注意事項第十四點之規定，係撤銷原
    審判決，以第一審法院之地位，自為第一審通常程序之判決
    。故當事人如不服本判決，得於法定期間內，向管轄之第二
    審法院提起上訴，併此敘明。
據上論斷，依刑事訴訟法第455 條之1 第1 項、第3 項、第369
條第1 項前段、第364 條、第452 條、第303 條第2 款、第307
條，判決如主文。
中    華    民    國    98    年    7     月    6     日
            刑事第十五庭  審判長法  官  李君豪
                                法  官  何燕蓉
                                法  官  錢衍蓁
以上正本證明與原本無異
如不服本判決應於送達後10日內向本院提出上訴狀
                                書記官  金和國
中    華    民    國    98    年    7     月    6     日


司法院資訊處製作；財團法人民間司法改革基金會備份。
